【裁判字號】    97,聲,102
【裁判日期】    970229
【裁判案由】    返還提存物
【裁判全文】
臺灣基隆地方法院民事裁定               97年度聲字第102號
聲  請  人  兆豐國際商業銀行股份有限公司
法定代理人  甲○○
相  對  人  思宜企業有限公司
兼上一人
法定代理人  乙○○
相  對  人  丙○○
上列聲請人聲請返還提存物事件，本院裁定如下：
    主  文
聲請人於本院九十四年度存字第七九九號擔保提存事件所提存之
面額新臺幣貳佰參拾萬元之中央政府重大交通建設公債八十六年
度乙類第三期債票，准予返還。
聲請程序費用由相對人負擔。
    理  由
一、按應供擔保之原因消滅，供擔保人證明受擔保利益人同意返
    還者，或訴訟終結後，供擔保人證明已定20日以上之期間，
    催告受擔保利益人行使權利而未行使者，或法院依供擔保人
    之聲請，通知受擔保利益人於一定期間內行使權利，並向法
    院為行使權利之證明而未證明者，法院應依供擔保人之聲請
    ，以裁定命返還其提存物或保證書，民事訴訟法第104條第1
    項定有明文，依同法第106條規定，於其他依法令供訴訟上
    之擔保者，亦準用之。其中因釋明假扣押之原因而供之擔保
    ，係擔保債務人因假扣押所應受之損害，故必待無損害發生
    ，或債權人本案勝訴確定，或就所生之損害已經賠償時，始
    得謂供擔保之原因消滅  (最高法院53年台抗字第279號判例
    意旨參照)。
二、本件聲請意旨略以：聲請人前依本院94年度裁全字1069號裁
    定，向本院提存所提存新台幣 (下同）230萬元供擔保後，
    聲請對相對人所有之財產在690萬元範圍內為假扣押執行，
    現因聲請人對相對人之675萬元債權，業經本院分別以94年
    度促字第10477號 (債務人思宜企業有限公司部分)，及95
    年度重訴字第16號 (債務人乙○○、丙○○部分）核發支付
    命令及起訴請求，並分別於94年10月11日及95年7月4日經全
    部准許及判決勝訴確定在案，供擔保之原因已消滅，爰依民
    事訴訟法第104條第1項第1款規定，聲請返還本件提存物等
    語。
三、經查，聲請人前揭主張，業據其提出支付命令、支付命令確
    定證明書、民事判決、判決確定證明書各1份為證，並經本
    院依職權調取本院94年度裁全字第1069號、94年度存字第79
    9號、96年度執全字第702號、本院94年度促字第10477號及
    95年度重訴字第16號卷全卷查核屬實。前開支付命令及勝訴
    判決所載債權與聲請人本件假扣押所保全之請求既屬同一，
    復因債務人未於法定期間提出異議及上訴而確定，本件自屬
    假扣押之本案訴訟已獲全部勝訴判決確定之情形，依前揭規
    定及判例要旨，聲請人應供擔保之原因消滅，其聲請返還擔
    保金，自無不合，應予准許。
三、依民事訴訟法第95條、第78條，裁定如主文。
中    華    民    國    97    年    2     月    29    日
                  民事庭法  官  姚貴美
以上正本係照原本作成。
如對本裁定抗告，應於本裁定送達後10日內，向本院提出抗告狀
，並繳納抗告費新臺幣1000元。
中    華    民    國    97    年    2     月    29    日
                        書記官  江美琪


司法院資訊處製作；財團法人民間司法改革基金會備份。
